【裁判字號】    89,簡上,129
【裁判日期】    891128
【裁判案由】    
【裁判全文】
臺灣基隆地方法院刑事判決                        八十九年度簡上字第一二九號
    上  訴  人
    即  被  告  甲○○
右上訴人即被告因毀損案件，不服本院基隆簡易庭八十九年度基簡字第六九三號，中
華民國八十九年八月二十五日第一審簡易判決（聲請案號：臺灣基隆地方法院檢察署
八十九年度偵字第三Ｏ五四號、移
偵字第三一五五號），提起上訴，本院第二審合議判決如左：
    主  文
原判決撤銷。
甲○○連續毀棄他人之招牌，足以生損害於他人，處拘役伍拾日，如易科罰金，以
佰元折算壹日，緩刑貳年。
扣案之西瓜刀壹把沒收。
    事  實
一、甲○○與乙○○係鄰居（甲○○係基隆市○○路二之一號地下樓及一、二、三樓
    屋主，乙○○住同址四、五樓），甲○○因不滿乙○○於基隆市○○路二之一號
    一樓大門前架設招牌，竟基於概括犯意，於八十九年七月二十二日，在基隆市○○路二之一號一樓大門前，將乙○○所有之「乙○○命理中心」招牌一面拆卸丟
    棄而毀棄乙○○之招牌，足以生損害於乙○○；又於同年月二十五日上午，在基
    隆市○○路二之一號一樓大門前，手持榔頭將乙○○所有之「乙○○命理中心」
    招牌一面拆卸丟棄而毀棄乙○○之招牌，足以生損害於乙○○；復於八十九年八
    月一日凌晨零時四十分許，持其所有之西瓜刀一把，在基隆市○○路二之一號一
    樓大門前，以西瓜刀割損招牌上廣告字體之方式，損壞乙○○所有之「乙○○紫
    微斗數姓名學命理中心」招牌一面，足以生損害於乙○○，當場為乙○○之子丙○○發現，報警處理。
二、案經乙○○告訴暨丙○○報請基隆市警察局第一分局移送臺灣基隆地方法院檢察
    署檢察官偵查後聲請簡易判決處刑及移送併辦審理。
    理  由
一、被告甲○○經合法傳喚，未於本院審理時到庭應訊。惟查：
  (一)被告於八十九年八月一日警訊時，坦承於八十九年八月一日凌晨零時四十分許，
    持西瓜刀損壞告訴人乙○○所有之招牌一面不諱，核與現場目擊證人丙○○之證
    述情節相符，復有被告持供損壞招牌所用之西瓜刀一把扣案及招牌遭損壞之照片
    二張附卷可證，被告此部分自白核與積極事證相符，堪予採信。被告嗣雖於偵查
    中改口辯稱：伊係持鐵管損壞招牌，非持西瓜刀云云，然現場除扣得被告所持有
    之西瓜刀一把外，並未查有其他足供損壞招牌所用之鐵管等工具，被告所辯不足
    採信。
  (二)被告於八十九年八月九日偵查程序中，坦承於八十九年七月二十二日將告訴人所
    有之招牌一面拆卸丟棄之事實不諱，核與告訴人之指訴被害情節相符，被告此部
    分自白亦核與積極事證相符，堪予採信。
  (三)被告雖矢口否認於八十九年七月二十五日上午將告訴人所有之招牌一面拆卸丟棄
    ，惟被告此部分犯行，業據告訴人指訴在卷，並經現場目擊證人黃梃林於偵查中
    到庭具結證稱：伊確於八十九年七月二十五日上午，在基隆市○○路二之一號前
    ，看見一位老老的男子持榔頭敲招牌等語（詳見八十九年七月二十五日偵訊筆錄
    ），另有現場招牌遭拆除之照片三張在卷為證，觀諸被告年逾八旬，與告訴人間
    長期因招牌架設事宜橫生糾紛，被告前亦坦言曾二次毀損告訴人之招牌，是由告
    訴人之指訴情節、證人黃梃林之證言佐以上情，堪信被告確曾於八十九年七月二
    十五日毀棄告訴人所有之招牌一面，被告所辯不足採信。本件事證明確，被告犯
    行堪予認定。
二、核被告甲○○所為，係犯刑法第三百五十四條之毀損罪。被告先後三次毀損犯行
    之時間密接，所犯罪名及構成要件均相同，顯係基於概括犯意反覆為之，應依連
    續犯之規定以一罪論，並加重其刑。被告於八十九年八月一日之毀損犯行，雖未
    經檢察官聲請簡易判決處刑，惟被告該部分毀損犯行既核與經檢察官聲請簡易判
    決處刑之毀損犯行有連續犯之裁判上一罪關係，自為聲請簡易判決處刑效力所及
    ，本院應併予審究，附此敘明。原判決論處被告罪刑，固非無見，惟被告先後二
    次毀棄告訴人之招牌、一次損壞告訴人招牌之犯行，依連續犯之規定，應從一情
    節最重之犯行論處，而本件被告情節最重之毀損犯行係「毀棄他人之招牌，足以
    生損害於他人」，原審判決主文論以「損壞他人之招牌」，即有未洽；再者，判
    決主文就被告所犯罪名，應按所該當之法條條文為完整連貫之記載，以明其犯罪
    構成要件，而原判決主文卻載為「連續損壞他人之招牌」，漏未記載「足以生損
    害於他人」之構成要件，亦有未當，被告上訴以業與告訴人和解為由，請求撤銷
    原判決，另為無罪判決之諭知，雖無理由，然原判決既有可議，仍應撤銷改判。
    爰審酌被告之品行、犯罪動機、目的、手段、犯罪所生危害及犯罪後態度等一切
    情狀，量處如主文第二項所示之刑，並諭知易科罰金之折算標準。末查，被告未
    曾受有期徒刑以上刑之宣告，有本院被告全國前案紀錄表在卷可稽，本次因一時
    無法控制氣憤情緒而連續毀損告訴人之招牌，經此罪刑宣告，當已知所警惕而無
    再犯之虞，本院認其所受宣告之刑，以暫不執行為適當，爰併予宣告緩刑二年，
    以勵自新。被告雖矢口否認扣案之西瓜刀一把為其所有，然證人丙○○當場目擊
    被告手持西瓜刀損壞告訴人之招牌，且西瓜刀又係一般家庭常見之用具，衡情堪
    認扣案之西瓜刀一把係被告所有供犯本件犯罪所用之物，應依刑法第三十八條第
    一項第二款之規定併予宣告沒收。另被告持以毀棄告訴人招牌之榔頭一把，因未
    扣案，又查無證據證明已否滅失，本院認以不宣告沒收為宜，附此敘明。
三、被告經合法傳喚，無正當理由不到庭，本院不待其陳述，逕行判決。
據上論斷，應依刑事訴訟法第四百五十五條之一第三項、第三百六十九條第一項前段
、第三百六十四條、第三百七十一條、第二百九十九條第一項前段，刑法第五十六條
、第三百五十四條、第四十一條、第七十四條第一款、第三十八條第一項第二款，罰
金罰鍰提高標準條例第一條前段、第二條，判決如主文。
本案經檢察官周啟勇到庭執行職務。
中      華    民      國    八十九    年     十一    月     二十二    日
                                    臺灣基隆地方法院刑事第三庭
                                        審判長法官  黃 麟 倫
                                              法官  陳 培 仁
                                              法官  蔡 佳 玲
右正本證明與原本無異。
本件不得上訴。
                                        法院書記官  湯 惠 芳
中      華      民      國    八十九    年     十一    月     二十八    日
附錄論罪法條
刑法第三百五十四條：
毀棄、損壞前二條以外之他人之物或致令不堪用，足以生損害於公眾或他人者，處二
年以下有期徒刑、拘役或五百元以下罰金。


司法院資訊處製作；財團法人民間司法改革基金會備份。
